# 新三板控股子公司清算审计报告，无证券期货资格事务所是否可以出具？

提问人：HLK 时间：2016-08-29 10:59:04
请问老师：新三板控股子公司（小）清算审计报告，无证券期货资格事务所是否可以出具？谢谢

回答人：chenyiwei
如果只是供工商、税务等机关注销登记使用，无需在指定信息披露媒体上公告的，则此类子公司清算报告也可以由非证券资格所出具。但是，在日后年度审计时，年度审计的审计机构是否认可和利用该专项审计的结果，就是另外一回事了。